臺灣雲林地方法院刑事判決　　　　　　　100年度訴字第382號
公　訴　人　臺灣雲林地方法院檢察署檢察官
被　　　告　林平國
上列被告因違反毒品危害防制條例案件，經檢察官提起公訴（
100 年度毒偵字第627 號），被告於準備程序期日就被訴事實為
有罪陳述，本院進行簡式審判程序，並判決如下：
    主  文
林平國施用第一級毒品，累犯，處有期徒刑捌月。又施用第二級
毒品，累犯，處有期徒刑柒月。應執行有期徒刑壹年壹月。
    事  實
一、林平國前因施用毒品案件，先後經觀察、勒戒，認無繼續施
    用毒品之傾向，於民國87年7 月28日、88年5 月11日分別由
    臺灣雲林地方法院檢察署檢察官以87年度偵字第3335號與88
    年度偵緝字第87號、88年度偵字第2425號為不起訴處分確定
    。又曾因偽造文書等案件，經本院93年度訴緝字第23號判
    處應執行有期徒刑5 月，違反槍砲彈藥刀械管制條例案件
    ，經本院93年度訴字第463 號判處有期徒刑5 年2 月，偽
    造文書等案件，經臺灣澎湖地方法院93年度馬簡字第174 號
    判處有期徒刑3 月，贓物案件，經本院95年度虎簡字第
    186 號判處有期徒刑4 月，嗣經減刑並合併定應執行刑為有
    期徒刑5 年8 月確定，於98年6 月1 日假釋出獄付保護管束
    ，並於100 年1 月2 日假釋期滿未經撤銷，以已執行完畢論
    。詎其仍不知悛悔，復分別基於施用第一級、第二級毒品之
    犯意，(一)於100 年3 月9 日20時許，在高雄市○○路其友人
    住處內，以將海洛因摻入香菸點燃吸食其煙霧方式，施用第
    一級毒品海洛因1 次；(二)另於同年月10日凌晨3 時許，在雲
    林縣麥寮鄉○○路52號上第大樓4 樓之7 其友人租屋處，以
    將甲基安非他命置入玻璃球燒烤後吸食其煙霧方式，施用第
    二級毒品甲基安非他命1 次。嗣於100 年3 月10日9 時40分
    許，在其雲林縣臺西鄉牛厝村成功146 號住處為警搜索，經
    採集其尿液送驗，結果呈現可待因、嗎啡及甲基安非他命之
    陽性反應，始悉上情。
二、案經雲林縣警察局移送臺灣雲林地方法院檢察署檢察官偵查
    起訴。
    理  由
一、本件被告所犯為死刑、無期徒刑、最輕本刑為三年以上有期
    徒刑以外之罪，亦非屬高等法院管轄之第一審案件，其於準
    備程序進行中，先就被訴事實為有罪之陳述，經法官告知簡
    式審判程序之旨，並聽取公訴檢察官之意見後，依刑事訴訟
    法第273 條之1 第1 項、第273 條之2 等規定，裁定進行簡
    式審判程序，且不受同法第159 條第1 項、第161 條之2 、
    第161 條之3 、第163 條之1 及第164 條至第170 條所規定
    證據能力認定及調查方式之限制，合先敘明。
二、上開事實，經被告於警詢、偵查及本院審理時坦承不諱，而
    被告所犯施用第一級、第二級毒品犯行，於100 年3 月10日
    13時50分許，經其同意後為警所採集之尿液，送往詮昕科技
    股份有限公司以酵素免疫分析法EIA 篩檢及氣相層析質譜儀
    法GC／MS檢驗之結果，確呈現可待因、嗎啡及甲基安非他命
    陽性反應，此有雲林縣警察局刑警大隊委託檢驗尿液代號與
    真實姓名對照認證單1 紙、詮昕科技股份有限公司100 年3
    月22日濫用藥物尿液檢驗報告1 紙附卷可稽（偵卷第18頁、
    第19頁），綜上足認被告之自白與事實相符，堪予採信。再
    按毒品危害防制條例於92年7 月9 日修正公布，自93年1 月
    9 日施行，其中第20條將施用毒品之刑事處遇程序，區分為
    「初犯」及「5 年內再犯」、「5 年後再犯」。而依修正後
    之規定，僅限於「初犯」及「5 年後再犯」2 種情形，始應
    先經觀察、勒戒或強制戒治程序。倘被告於5 年內已再犯，
    經依法追訴處罰，縱其第3 次（或第3 次以上）再度施用毒
    品之時間，在初犯經觀察、勒戒或強制戒治執行完畢釋放5
    年以後，已不合於「5 年後再犯」之規定，且因已於「5 年
    內再犯」，顯見其再犯率甚高，原實施觀察、勒戒或強制戒
    治，已無法收其實效，即應依該條例第10條處罰。至於第3
    次（或第3 次以上）施用毒品之時間，是否宜有期間限制？
    以多久為適宜？則分屬刑事政策、專門醫學之範圍，非審判
    機關所能決定，有待循立法途徑解決（最高法院95年度第7
    次刑事庭會議決議及99年度臺非字第49號判決參照）。經查
    ，被告前因施用毒品案件，先後經觀察、勒戒後，認無繼續
    施用毒品之傾向，於87年7 月28日、88年5 月11日由臺灣雲
    林地方法院檢察署檢察官以87年度偵字第3335號與88年度偵
    緝字第87號、88年度偵字第2425號為不起訴處分確定，此有
    臺灣高等法院被告前案紀錄表1 份附卷可參，是本件被告雖
    係於受觀察、勒戒執行完畢後5 年後，再犯本件毒品危害防
    制條例第10條第1 項、第2 項之罪，惟因前述5 年內曾另再
    犯施用毒品罪名而屬3 犯以上，事證明確，被告犯行堪以認
    定，應依法論科。
三、核被告所為，係犯毒品危害防制條例第10條第1 項、第2 項
    之施用第一級、第二級毒品罪。被告持有第一級、第二級毒
    品之低度行為，則為施用之高度行為所吸收，均不另論罪。
    被告所犯施用第一級毒品與第二級毒品罪間，犯意各別，行
    為互殊，應分論併罰。又被告有如事實欄所記載之前科紀錄
    ，此有臺灣高等法院被告前案紀錄表1 份附卷足憑，其於有
    期徒刑執行完畢後，5 年內故意再犯本件有期徒刑以上之罪
    ，均為累犯，應依刑法第47條第1 項各加重其刑。爰審酌被
    告前因施用毒品案件，已經2 次觀察、勒戒執行完畢，竟仍
    不思悔改，徹底袪除施用毒品之惡習，反而再次施用海洛因
    及甲基安非他命沈淪毒海，殊不可取，然念及被告施用毒品
    之犯行，在本質上乃屬戕害自己身心健康之行為，尚未有嚴
    重破壞社會秩序或侵害他人權益之情形，且犯後坦承犯行，
    態度尚佳，暨其自陳因車禍腳傷無法工作、家中有母親、妻
    子與3 名子女等一切情狀，分別量處如主文所示之刑，再定
    其應執行之刑。
四、據上論斷，應依刑事訴訟法第273 條之1 第1 項、第299 條
    第1 項前段，毒品危害防制條例第10條第1 項、第2 項，刑
    法第11條前段、第47條第1 項、第51條第5 款，判決如主文
    。
本案經檢察官莊珂惠到庭執行職務。
中    華    民    國   100    年    6     月    3     日
                  刑事第三庭  法  官  蕭 雅 毓
以上正本證明與原本無異。
如不服本判決應於收受判決後10日內向本院提出上訴書狀，並應
敘述具體理由；其未敘述上訴理由者，應於上訴期間屆滿後20日
內向本院補提理由書（均須按他造當事人之人數附繕本）。「切
勿逕送上級法院」。
                              書記官  鍾 宜 津
中    華    民    國   100    年    6     月    3     日
附錄本案論罪科刑法條全文：
毒品危害防制條例第10條
施用第一級毒品者，處 6 月以上 5 年以下有期徒刑。
施用第二級毒品者，處 3 年以下有期徒刑。